臺灣雲林地方法院刑事裁定
111年度聲字第322號
聲  請  人  臺灣雲林地方檢察署檢察官
受  刑  人  郭峰誠


上列聲請人因受刑人數罪併罰有二裁判以上，聲請定其應執行之
刑（111年度執字第808號），本院裁定如下：
    主  文
郭峰誠所犯如附表所示之罪刑，應執行有期徒刑壹年參月，如易
科罰金，以新臺幣壹仟元折算壹日。
    理  由
一、聲請意旨略以：受刑人郭峰誠因犯重利等案件，先後經判決
    確定如附表，符合數罪併罰之要件，應依刑法第53條及第51
    條第5款之規定，定其應執行之刑，爰依刑事訴訟法第477條
    第1項規定聲請裁定等語。
二、按依刑法第53條及第54條應依刑法第51條第5款至第7款之規
    定，定其應執行之刑者，由該案犯罪事實最後判決之法院之
    檢察官，聲請該法院裁定之，刑事訴訟法第477條第1項定有
    明文。次按裁判確定前犯數罪者，併合處罰之；數罪併罰，
    有二裁判以上者，依刑法第51條之規定，定其應執行之刑；
    數罪併罰，分別宣告其罪之刑，如宣告多數有期徒刑者，於
    各刑中之最長期以上，各刑合併之刑期以下，定其刑期，但
    不得逾30年，刑法第50條第1項前段、第53條、第51條第5款
    分別定有明文。犯最重本刑為5年以下有期徒刑以下之罪，
    而受6月以下有期徒刑或拘役之宣告者，得以新臺幣1千元、
    2千元或3千元折算1日，易科罰金；第1項至第4項及第7項之
    規定，於數罪併罰之數罪均得易科罰金或易服社會勞動，其
    應執行之刑逾6月者，亦適用之，刑法第41條第1項前段、第
    8項亦分別定有明文。所謂「裁判確定前」，應以聲請定執
    行刑之各罪中最先裁判確定案件之確定時為準；換言之，必
    須其他各罪之犯罪行為時，均在最先一罪判決確定前始符合
    數罪併罰之條件，只要所犯各罪均符合最先一罪裁判確定前
    所犯，即應由執行檢察官聲請犯罪事實最後判決之法院定其
    各罪之應執行刑，縱令所犯數罪中有一罪刑已經執行完畢，
    仍應就其所犯各罪宣告刑更定應執行刑，在所裁定之執行刑
    尚未執行完畢前，各罪之宣告刑，尚不發生執行完畢之問題
    ；不能因犯罪之一部分所科之刑業經執行完畢而認檢察官之
    聲請為不合法；至已執行部分，自不能重複執行，應由檢察
    官於指揮執行時扣除之，此與定應執行刑之裁定無涉（最高
    法院81年度台抗字第464號、82年度台抗字第313號、86年度
    台抗字第472號、第488號、88年度台抗字第325號判決意旨
    參照）。又法律上屬於自由裁量事項，尚非概無法律性之拘
    束，在法律上有其外部界限及內部界限。前者法律之具體規
    定，使法院得以具體選擇為適當裁判，此為自由裁量之外部
    界限。後者法院為自由裁量時，應考量法律之目的，法律秩
    序之理念所在，此為自由裁量之內部界限。法院為裁判時，
    二者均不得有所踰越。在數罪併罰而有二裁判以上，應定其
    應執行刑之案件，法院所為刑之酌定，固屬自由裁量事項，
    然對於法律之內、外部界限，仍均應受其拘束（最高法院94
    年度台非字第21號判決意旨參照）。
三、經查，本件受刑人所犯如附表所示之各罪，先後經臺灣臺中
    地方法院（下稱臺中地院）與本院判處如附表所示之刑，均
    分別確定在案，有附表所示各罪之刑事判決書、臺灣高等法
    院被告前案紀錄表各1份在卷可憑，而本院屬犯罪事實最後
    判決之法院，是檢察官向本院聲請定其應執行之刑，核屬正
    當。又受刑人所犯如附表編號１、２所示之罪刑，業經臺中地
    院以110年度聲字第3139號裁定應執行有期徒刑1年1月確定
    ，並於民國110年10月27日易科罰金執行完畢，此有上開臺
    灣高等法院被告前案紀錄表在卷可稽，惟按數罪併罰之數罪
    ，縱令其中一罪已經執行完畢，揆諸前開說明，仍應就其所
    犯各罪宣告刑更定應執行刑，俟檢察官指揮執行「應執行刑
    」時，再就已執行部分予以折抵，是本件聲請於法並無不合
    。受刑人所犯如附表所示之各罪，均為最重本刑5年以下有
    期徒刑之罪，且各宣告刑亦均未逾有期徒刑6月，均屬得易
    科罰金之罪，斟酌受刑人各次犯罪之時間間隔相近、所犯均
    為重利、行為方式及情節相同、法益侵害情況相當，兼顧刑
    罰衡平之要求及矯正受刑人之目的，暨經本院主動詢問受刑
    人如就本案聲請定其應執行之刑有任何意見，請於收受本院
    寄送之陳述意見表後，2週內填妥並回覆之，惟其於收受函
    文後並未回覆，有本院送達證書附卷可查等一切情狀，裁定
    定其應執行刑如主文所示，並諭知易科罰金之折算標準。
四、依刑事訴訟法第477條第1項，刑法第53條、第51條第5款、
    第41條第1項前段、第8項，裁定如主文。　　
中　　華　　民　　國　　111 　年　　7 　　月　　11　　日
                  刑事第五庭  法  官  簡伶潔
以上正本證明與原本無異。  
如不服本裁定，應於裁定送達後5日內向本院提出抗告狀（須附
繕本）。
                              書記官  曾千庭           
中　　華　　民　　國　　111 　年　　7 　　月　　12　　日
附表：受刑人郭峰誠定應執行刑案件一覽表：
編        號  １ ２  ３ 罪        名  重利 重利  重利 宣   告   刑  有期徒刑2月 有期徒刑3月（10次）  有期徒刑3月 犯 罪  日 期  108年9月30日 ①108年4月22日 ②108年5月某日 ③108年6月25日至108年8月28日 ④108年6月某日 ⑤108年6月17日 ⑥108年7月9日 ⑦108年9月某日（2次） ⑧108年10月29日 ⑨108年11月某日  108年9月17日  偵查  機關  年度  案號 機關 臺灣臺中地方檢察署 臺灣臺中地方檢察署  臺灣雲林地方檢察署  案號 109年度偵字第13494、14789號 109年度偵字第11487、19607號  110年度偵字第7576號   最    後    事    實    審 法院 臺灣臺中地方法院 臺灣臺中地方法院  臺灣雲林地方法院  案號 109年度中簡字第2961號 109年度簡字第1386號  110年度易字第146號  判決 日期 110年2月17日 110年4月7日  111年2月14日   確   定   判    決   法院 臺灣臺中地方法院 臺灣臺中地方法院  臺灣雲林地方法院  案號 109年度中簡字第2961號 109年度簡字第1386號  110年度易字第146號  判決 確定 日期  110年3月31日   110年5月21日   111年3月25日 是否為得易科罰金之案件  是 是  是 備        註  臺灣臺中地方檢察署110年度執字第6763號 臺灣臺中地方檢察署110年度執字第8374號  臺灣雲林地方檢察署111年度執字第808號   經臺灣臺中地方法院以110年度聲字第3139號裁定應執行有期徒刑1年1月確定（已執畢）